【裁判字號】    98,抗,566
【裁判日期】    980430
【裁判案由】    聲明異議
【裁判全文】
臺灣高等法院民事裁定                   98年度抗字第566號
抗  告  人  大傲若謙資產管理有限公司
法定代理人  乙○○
送達代收人  丙○○
上抗告人與相對人甲○○等2人間因強制執行聲明異議事件，對
於中華民國98年3月11日臺灣桃園地方法院98年度事聲字第76號
所為裁定提起抗告，本院裁定如下：
    主  文
抗告駁回。
抗告程序費用由抗告人負擔。
    理  由
一、按債權之讓與，非經讓與人或受讓人通知債務人，對於債務
    人不生效力，民法第297條第1項定有明文。故債務人受讓與
    之通知後，受讓人始得對債務人主張債權。又強制執行，應
    依執行名義為之。是債權人聲請強制執行，應提出執行名義
    之證明文件，此觀強制執行法第6條第1項規定自明。其如係
    依同法第4條之2規定聲請者，除提出前開執行名義證明文件
    外，尚應提出聲請人為執行名義效力所及之人之證明文件。
    此為聲請強制執行之合法要件，債權人之聲請不合程式或有
    其他欠缺而可以補正者，執行法院應定相當期間命其補正，
    逾期仍不補正者，應以裁定駁回之。
二、抗告人於原法院聲請意旨略以：原債權人新竹國際商業銀行
    股份有限公司（下稱新竹商銀）對相對人取得臺灣桃園地方
    法院93年度執字第25229號債權憑證，嗣新竹商銀依金融機
    構合併法第15條第1項第1款及第18條之規定，將債權憑證所
    載未受償債權及該債權一切權利、義務（下稱系爭債權）讓
    與臺北國鼎資產管理有限公司 (下稱國鼎公司)，並公告於
    台灣新生報全國版公告第10版周知；國鼎公司再將系爭債權
    讓與統一元氣資產管理股份有限公司（下稱元氣公司)，元
    氣公司復將系爭債權讓與抗告人，而由抗告人據以之為強制
    執行之聲請等語。
三、經查，抗告人主張其依序受讓相對人之系爭債權，固據提出
    原法院93年度執字第25229號債權憑證、債權讓與證明書為
    證。惟抗告人並未提出其為該債權憑證執行名義效力所及之
    人之證明文件，即該債權讓與已通知相對人而得對相對人主
    張債權之證明文件，經原法院於通知抗告人，命其於收受通
    知後5日內補正債權讓與通知相對人之證明，抗告人於98年
    1月9日收受該通知，並於98年1月13日具狀聲請釋明暨續行
    並拒絕補正，迄原法院於98年2月9日裁定駁回前仍未補正，
    依前揭說明，抗告人聲請強制執行之合法要件即不具備，原
    法院據以裁定駁回抗告人強制執行之聲請，要無不合。抗告
    意旨雖以：債權之讓與，非經讓與人或受讓人通知債務人，
    雖然對於債務人不生效力，但並非無效，因此在聲請強制執
    行前，並無絕對必須先對債務人為債權讓與通知之必要，亦
    可於強制執行程序進行中併行為之或伺機通知云云。惟債權
    讓與須在債務人受讓與通知以後，債權受讓人始得對債務人
    主張債權，已如前述。是在通知以前，債權讓與契約僅於讓
    與人與受讓人之間發生效力，受讓人亦不得對債務人主張債
    權，因而債務人對受讓人得拒絕給付。抗告人依強制執行法
    第4條之2規定，主張其為系爭債權憑證之執行名義效力所及
    之人聲請強制執行，自應證明其已得對債務人主張系爭債權
    憑證表彰之債權，此乃開始強制執行程序之要件，而非強制
    執行程序得否續行之問題。故本件相對人在受通知之前，抗
    告人並不具執行債權人之適格，不得開始強制執行程序，抗
    告人前揭主張，容有誤會。抗告意旨據以指摘原裁定不當，
    聲明廢棄，洵屬無據。
四、據上論結，本件抗告為無理由，爰裁定如主文。
中    華    民    國    98    年    4     月    30    日
                    民事第五庭
                        審判長法  官    魏麗娟
                              法  官    黃雯惠
                              法  官    陳博享
正本係照原本作成。
本裁定除以適用法規顯有錯誤為理由，不得再抗告。如提起再抗
告，應於收受後10日內委任律師為訴訟代理人向本院提出再抗告
狀。並繳納再抗告費新台幣一千元。
中    華    民    國    98    年    5     月    1     日
                              書記官    鄭麗兒


司法院資訊處製作；財團法人民間司法改革基金會備份。
